臺灣宜蘭地方法院刑事判決　　　　　　　93年度簡上字第37號
　　上　訴　人　臺灣宜蘭地方法院檢察署檢察官
　　被　　　告　甲○○
上列上訴人因被告違反毒品危害防制條例案件，不服本院宜蘭簡
易庭於中華民國九十三年五月二十日所為九十三年度宜簡字第一
六二號第一審判決（聲請簡易判決處刑案號：九十三年度毒偵字
第三五七號），提起上訴及移送併辦（九十三年度毒偵字第四九
七號、九十三年度毒偵字第七一七號、九十四年度毒偵字第一一
三號、九十四年度毒偵字第三九六號、九十四年度毒偵字第七九
一號、九十四年度毒偵字第八０七號、九十四年度毒偵字第九三
三號），本院管轄第二審之合議庭判決如下：
    主  文
原判決撤銷。
甲○○連續施用第二級毒品，累犯，處有期徒刑壹年。
扣案第二級毒品安非他命壹包（毛重零點陸公克）及攙有第二級
毒品安非他命無法析離之殘渣袋貳包，均沒收銷燬之；扣案玻璃
吸食器與玻璃球管各壹支，均沒收之。
    事  實
一、甲○○前因施用毒品案件，經本院依臺灣宜蘭地方法院檢察
    署檢察官之聲請，裁定送觀察、勒戒後，認無繼續施用毒品
    之傾向，而由該署檢察官於民國八十九年十一月八日以八十
    九年度毒偵字第一０九八號為不起訴處分。又其復因施用毒
    品案件，經臺灣板橋地方法院依臺灣板橋地方法院檢察署檢
    察官之聲請，裁定送觀察、勒戒後，認有繼續施用毒品傾向
    ，而再依聲請裁定令其入戒治處所施以強制戒治，並判處有
    期徒刑六月確定，九十一年一月二十二日易科罰金執行完畢
    。詎猶不知悔改，竟基於施用第二級毒品安非他命（下稱安
    非他命）抵癮之概括犯意，自九十三年二月初某日時起，至
    九十四年九月三十日某時許止，其宜蘭縣礁溪鄉○○○路一
    三七號、宜蘭縣羅東鎮金城客棧及鎮內各家汽車旅館、宜蘭
    縣員山鄉雙連埤與宜蘭縣境內不詳處所連續施用安非他命多
    次。嗣分別於九十三年二月十一日、同年四月十二日凌晨四
    時許、同年六月五日十時五十分許、同年十二月十六日凌晨
    一時許、九十四年二月十六日二十時許、同年五月五日二十
    時三十五分許、同年六月三日十九時許、同年八月十二日二
    十時十分許，經警採尿送鑑及各在宜蘭縣宜蘭市○○路四十
    二號前、宜蘭縣冬山鄉○○路段與宜蘭縣宜蘭市○○○路與
    泰山路口等處當場查獲，並共計扣得安非他命一包（毛重零
    點六公克）、攙有安非他命無法析離之殘渣袋二包與其所有
    供施用安非他命所用之玻璃吸食器及玻璃球管各一支。
二、案經宜蘭縣警察局礁溪分局、宜蘭分局及羅東分局移送臺灣
    宜蘭地方法院檢察署檢察官聲請簡易判決處刑暨移送併辦。
    理  由
一、上開事實，業據被告甲○○到庭坦承不諱，復有慈濟大學醫
    學院濫用藥物檢驗中心所出具，均呈安非他命陽性反應之檢
    驗總表八份在卷，暨安非他命一包（毛重零點六公克）、攙
    有安非他命無法析離之殘渣袋二包與其所有供施用安非他命
    所用之玻璃吸食器及玻璃球管各一支扣案可佐，堪認被告之
    自白皆與真實相符，咸可採憑。又被告前因施用毒品案件，
    經本院依臺灣宜蘭地方法院檢察署檢察官之聲請，裁定送觀
    察、勒戒後，認無繼續施用毒品之傾向，而由該署檢察官於
    八十九年十一月八日以八十九年度毒偵字第一０九八號為不
    起訴處分確定。又其復因施用毒品案件，經臺灣板橋地方法
    院依臺灣板橋地方法院檢察署檢察官之聲請，裁定送觀察、
    勒戒後，認有繼續施用毒品傾向，而再依聲請裁定令其入戒
    治處所施以強制戒治，並判處有期徒刑六月確定，九十一年
    一月二十二日易科罰金執行完畢等情，則有前開不起訴處分
    書及臺灣高等法院被告全國前案紀錄表各一份存卷足考。本
    件事證已臻明確，被告各該犯行均堪認定，皆應依法論科。
二、核被告甲○○之所為，係犯毒品危害防制條例第十條第二項
    施用第二級毒品罪，而其施用前持有安非他命之低度行為，
    均為施用之高度行為所吸收，皆不另論罪。其先後多次施用
    安非他命抵癮之犯行，時間緊接，方法相同且觸犯構成要件
    相同之罪，顯係基於概括犯意為之，應依刑法第五十六條連
    續犯之規定論以一罪，並加重其刑。末查，被告甲○○前因
    施用毒品案件，經臺灣板橋地方法院判處有期徒刑六月確定
    ，九十一年一月二十二日易科罰金執行完畢之事實，已詳前
    述，並經被告供明在卷，復有臺灣高等法院被告全國前案紀
    錄表一份存卷可考，茲於執行完畢後五年內再犯有期徒刑以
    上之本罪，應依刑法第四十七條累犯之規定加重其刑，並依
    法遞加重之。至公訴人移送併辦部分及被告自承末於九十四
    年九月三十日某時許最後一次施用安非他命之事實，因均與
    原審判決認定之有罪事實間，具有連續犯之裁判上一罪關係
    ，本院自應併予審究，特此敘明。原審認本件事證明確，予
    以論罪科刑，固非無見，惟未及審酌檢察官移送併辦之各該
    事實，是公訴人就此部分提起上訴即有理由。原判決既有上
    開可議之處，自無可維持，應由本院合議庭予以撤銷改判。
    審酌被告歷經觀察、勒戒與強制戒治之戒斷程序與刑法之科
    處及執行後，仍未能確實戒除毒害而仍有吸毒抵癮之舉，實
    有對之科處較長刑期予以隔離戒毒之必要，惟念其坦承犯行
    ，再參酌其素行、犯罪動機、目的、手段及造成社會之潛在
    侵害程度等一切情狀，爰酌情量處如主文所示之刑，以示懲
    儆。
三、依被告坦承施用安非他命之自白，再佐以其遭警查獲後採集
    之尿液送鑑後所呈之安非他命陽性反應，即足認定扣案疑似
    安非他命之結晶體一包（毛重零點六公克）及殘渣袋二包，
    各屬第二級毒品安非他命及攙有安非他命無法析離之殘渣袋
    無誤，應均依毒品危害防制條例第十八條第一項前段之規定
    ，併予宣告沒收銷燬之。另扣案玻璃吸食器與玻璃球管各一
    支，則據被告當庭供明皆屬其所有且供施用安非他命所用之
    物，自應依刑法第三十八條第一項第二款之規定，併予諭知
    沒收，附此記明。
據上論斷，應依刑事訴訟法第四百五十五條之一第三項、第三百
六十九條第一項、第三百六十四條、第二百九十九條第一項前段
，毒品危害防制條例第十條第二項、第十八條第一項前段，刑法
第十一條前段、第五十六條、第四十七條、第三十八條第一項第
二款，判決如主文。
本案經檢察官賴慶祥到庭執行職務
中　　華　　民　　國　　94　　年　　10　　月　　12　　日
                  臺灣宜蘭地方法院刑事第三庭
                      審判長法  官  黃  永  勝
                            法  官  林  楨  森
                            法  官  陳  嘉  年
以上正本證明與原本無異。
本件不得上訴。
                            書記官　詹  玉  惠
中　　華　　民　　國　　94　　年　　10　　月　　12　　日
附錄本案論罪科刑法條全文
毒品危害防制條例第十條第二項
施用第二級毒品者，處三年以下有期徒刑。
